【裁判字號】    90,台上,2505
【裁判日期】    900426
【裁判案由】    違反麻醉藥品管理條例
【裁判全文】
最高法院刑事判決                                九十年度台上字第二五○五號
    上  訴  人  甲○○
右上訴人因違反麻醉藥品管理條例案件，不服台灣高等法院台南分院中華民國八十八
年二月二十六日第二審判決（八十八年度上訴字第九一號，起訴案號：台灣嘉義地方
法院檢察署八十五年度偵字第二三一一號），提起上訴，本院判決如左：
    主  文
上訴駁回。
    理  由
按刑事訴訟法第三百七十七條規定：上訴於第三審法院，非以判決違背法令為理由，
不得為之。是提起第三審上訴，應以原判決違背法令為理由，係屬法定要件，且必須
依據卷內資料為具體之指摘，並足據以辨認原判決已具備違背法令之形式，始屬相當
。如果上訴理由狀未依據卷內訴訟資料，具體指摘原判決不適用何種法則或如何適用
不當，或所指摘原判決違法情事，顯與法律規定得為第三審上訴理由之違法情形，不
相適合時，均應認其上訴為違背法律上之程式，予以駁回。本件原判決依憑證人葉順
正、賴旺枝之證詞，參以葉順正、賴旺枝均有吸用化學合成麻醉藥品安非他命惡習等
證據資料，資以認定上訴人甲○○有連續非法販賣化學合成麻醉藥品犯行，因而撤銷
第一審諭知上訴人無罪之判決，改判論處上訴人連續非法販賣化學合成麻醉藥品罪刑
，已詳所憑證據與認定之理由，而以上訴人所辯未販賣云云，不足採信，於理由內
指駁甚詳，經核所為論均與卷內證據資料相符，從形式上觀察，並無違背法令之情
形存在。上訴意旨略以：葉順正、賴旺枝之陳述有嚴重瑕疵，應不足採信，葉順正販
賣安非他命予賴旺枝之犯行業經法院判決有罪確定，益證上訴人無販賣行為，且未扣
得販賣之相關器具或證物，復未傳訊證人賴旺金及其妻，以查明真相，有認事用法不
當及應於審判期日調查之證據未予調查之違法云云。惟證據之憑信力如何，事實審法
院依自由心證之原則，本有斟酌取捨之權，苟其取捨，不違背經驗法則或論理法則，
不得任意指為違法，而據為適法之第三審上訴理由。又證人之陳述有部分前後不符，
或相互間有所歧異時，究竟何者為可採，法院本得依其自由心證予以斟酌，定其取捨
，若其基本事實之陳述與真實性無礙時，仍非不得予以採信，非謂一有不符或矛盾，
即認其全部均為不可採信。原審綜合卷內全部證據資料審酌判斷，認葉順正前後陳述
向上訴人購買安非他命之基本事實並無矛盾之處，賴旺枝於警訊、偵查及第一審審理
時亦均供述向上訴人購買安非他命，前後所述亦屬一致，自均堪採信，嗣賴旺枝於原
審審理中，見上訴人入庭，始改稱係向葉順正購買，非向上訴人購買云云，係迴護上
訴人之詞，不足採信，因認上訴人罪證明確，依麻醉藥品管理條例第十三條之一第二
項第一款規定，於法定刑範圍內論處上訴人罪刑，其證據之取捨與證據證明力判斷職
權之行使，暨法則適用之論，均無違背證據法則與實定法則。再原判決已明無法
傳喚證人賴旺金，上訴人於原審既未請求傳喚證人賴旺金及其妻作證，從形式上觀察
，又無從認定其為應調查之證據，則原審未踐行調查，自無上訴意旨所指應於審判期
日調查之證據未予調查之情形。上訴意旨對事實審法院認事、採證職權之適法行使暨
證據證明力之判斷，專憑己見，任意指摘，自非適法之第三審上訴理由。應認本件上
訴違背法律上之程式，予以駁回。
據上論結，應依刑事訴訟法第三百九十五條前段，判決如主文。
中      華      民      國     九十     年      四      月    二十六    日
                              最高法院刑事第三庭
                                  審判長法官  陳  錫  奎
                                        法官  劉  敬  一
                                        法官  洪  清  江
                                        法官  李  伯  道
                                        法官  呂  丹  玉
      右正本證明與原本無異
                                              書  記  官
中      華      民      國     九十     年      五      月      二      日


司法院資訊處製作；財團法人民間司法改革基金會備份。
